臺灣嘉義地方法院刑事判決
110年度易字第442號
公  訴  人  臺灣嘉義地方檢察署檢察官
被      告  賴奇鋒




上列被告因竊盜案件，經檢察官提起公訴（110年度偵字第4769
號、110年度偵字第6713號），被告就犯罪事實為有罪之陳述，
經本院裁定改行簡式審判程序，判決如下：
    主  文
賴奇鋒犯附表所示之罪，各處附表所示之刑及沒收。不得易科罰
金部分，應執行有期徒刑壹年。
    犯 罪 事 實
一、賴奇鋒因故對張立翰有所不滿，竟基於毀棄損壞之接續犯意
    ，於民國109年12月12日1時57分許，步行前往張立翰當時位
    於嘉義縣○○鄉○○村○○00○000號租屋處前，以不詳工具，刮損
    張立翰所有車牌號碼000-0000號普通重型機車，造成該車儀
    表板、大燈、車殼、坐墊、排氣管等處均受刮損而失其美觀
    效用。嗣接續上開毀棄損壞之犯意，於同年月17日1時37分
    許，步行前往張立翰上述租屋處前，再次以不詳工具，刮損
    張立翰所有之上開機車，造成該車前叉、車殼等處均受刮損
    而失其美觀效用。
二、賴奇鋒意圖為自己不法所有，基於竊盜之犯意，於110年4月
    2日16時48分許，騎乘車牌號碼000-0000號普通重型機車，
    前往王柏文位於嘉義縣○○鄉○○村○○00○000號住處前，以徒手
    拆卸王柏文所有之車牌號碼000-0000號普通重型機車之大燈
    （含龍頭車殼、燈罩）、左右後視鏡（價值共計約新臺幣【
    下同】2,200元），並於得手後，將上開機車零件裝載在自
    己所騎乘機車之腳踏板上，騎乘機車離去。
三、賴奇鋒意圖為自己不法所有，基於竊盜之犯意，於110年4月
    9日13時12分許，步行前往何賜益位於嘉義縣○○鄉○○村0鄰○○
    ○00號之2住處，先自大門（未上鎖）侵入何賜益住處大廳（
    神明廳），再進入何賜益客廳，竊取何賜益擺放在電視櫃抽
    屜內之存錢筒，內有現金約4萬元，並於得手後再步行離去
    。
四、賴奇鋒意圖為自己不法所有，基於竊盜之犯意，於110年5月
    6日15時至18時30分間某時，步行前往林崇淵位於嘉義縣○○
    鄉○○村0鄰○○○00號住處，自後門徒手破壞紗門後進入該址，
    竊取該址房間書桌抽屜內之現金約1,000元得手，復沿該屋
    走廊前往廚房處，並敲壞通往廚房門之木頭門鎖，進入廚房
    、林崇淵房間內尋找財物，後再步行離去。
五、案經張立翰、王柏文、何賜益訴由嘉義縣警察局民雄分局報
    告臺灣嘉義地方法院檢察署檢察官偵查起訴。
    理  由
一、本件被告賴奇鋒涉犯者均非死刑、無期徒刑、最輕本刑為3
    年以上有期徒刑之罪或高等法院管轄第一審案件。本院行準
    備程序中，被告就被訴事實為有罪之陳述（見本院卷第99頁
    ），經告知簡式審判程序之旨，並聽取檢察官及被告之意見
    後，爰依刑事訴訟法第273條之1第1項裁定進行簡式審判程
    序。
二、上開犯罪事實業據被告於本院審理中均坦承不諱（見本院卷
    第99頁、第112頁），犯罪事實一部分，核與證人即告訴人
    張立翰於警詢及偵查中證稱相符(見嘉民警偵字第110000890
    2號卷第21頁至第39頁，偵字第4769號卷第67頁至第69頁)，
    此外復有遭毀損車輛照片暨監視器翻拍照片56幀、車輛詳細
    資料報表、被告報告書2張(見嘉民警偵字第1100008902號卷
    第41頁至第73頁)在卷可佐；犯罪事實二部分，核與證人即
    告訴人王柏文於警詢及偵查中證稱相符(見嘉民警偵字第110
    0020242號卷第9頁至第11頁，偵字第6713號卷第89頁至第91
    頁)，此外復有監視器翻拍照片暨現場照片共12幀、被害報
    告書1張、車號查詢機車車籍1張(見嘉民警偵字第110002024
    2號卷第21頁至第26頁、第47頁、第50頁)在卷可佐；犯罪事
    實三部分，核與證人即告訴人何賜益於警詢及偵查中證述相
    符(見嘉民警偵字第1100020242號卷第12頁至第13頁，偵字
    第6713號卷第97頁至第98頁)，此外復有監視器翻拍照片暨
    現場照片20幀、被害報告書1張(見嘉民警偵字第1100020242
    號卷第27頁至第36頁、第48頁)在卷可憑；犯罪事實四部分
    ，核與證人即被害人林崇淵於警詢及偵查中證稱相符(見嘉
    民警偵字第1100020242號卷第14頁至第16頁，偵字第6713號
    卷第103頁至第105頁)，此外復有監視器翻拍照片暨現場照
    片共20幀、被害報告書1張(見嘉民警偵字第1100020242號卷
    第37頁至第46頁、第49頁)在卷可佐，足認被告之任意性自
    白與事實相符，應可採信。另犯罪事實三之部分，依卷內監
    視器翻拍照片暨現場照片觀之，並無門鎖被破壞之相關照片
    ，尚難認定被告有破壞大廳通往客廳之門鎖一情，然此部分
    僅係加重要件之有無，仍無礙被告對於檢察官所起訴之構成
    要件事實為認罪，併此敘明。
三、核被告於犯罪事實一所為係犯刑法第354條之毀損他人物品
    罪；犯罪事實二所為係犯刑法第320條第1項竊盜罪；犯罪事
    實三所為係犯刑法第321條第1項第1款之侵入住宅竊盜罪；
    犯罪事實四所為係犯刑法第321條第1項第1款、第2款毀壞門
    、其他安全設備、侵入住宅竊盜罪。公訴意旨認犯罪事實四
    僅構成侵入住宅竊盜罪容有未洽，並經本院當庭告知被告(
    見本院卷第112頁)，無礙被告之辯護權。又被告於犯罪事實
    一所述之2次毀損他人物品，係基於單一之犯意，於密接的
    時間同地實行，且手法及侵害之法益俱相同，各行為之獨立
    性極為薄弱，依一般社會通念，難以強行分開，在刑法評價
    上，以視為數個舉動之接續施行，合為包括之一行為予以評
    價，較為合理，自屬接續犯，應論以單純一罪，公訴意旨認
    屬數罪，容有誤認。被告上開各犯行、犯意個別、行為互殊
    、應分論併罰。又被告前因竊盜等案件，經本院以106年度
    聲字904號裁定應執行有期徒刑3年2月，於108年9月4日假釋
    出監，109年3月21日縮刑期滿，假釋未經撤銷，視為執行完
    畢一情，此有臺灣高等法院被告前案紀錄表可憑，被告於徒
    刑執行完畢5年內故意再犯本件有期徒刑以上之罪，為累犯
    。按有關累犯加重本刑部分，不生違反憲法一行為不二罰原
    則之問題。惟其不分情節，基於累犯者有其特別惡性及對刑
    罰反應力薄弱等立法理由，一律加重最低本刑，於不符合刑
    法第59條所定要件之情形下，致生行為人所受之刑罰超過其
    所應負擔罪責之個案，其人身自由因此遭受過苛之侵害部分
    ，對人民受憲法第8條保障之人身自由所為限制，不符憲法
    罪刑相當原則，牴觸憲法第23條比例原則。於修正前，為避
    免發生上述罪刑不相當之情形，法院就該個案應依本解釋意
    旨，裁量是否加重最低本刑（大法官釋字第775號解釋文參
    照）。該解釋係指個案應量處最低法定刑、又無法適用刑法
    第59條減輕規定之情形，法院應依此解釋意旨裁量不予加重
    最低本刑。本件依被告累犯及犯罪情節，均無上開情事，自
    難指就累犯加重其最低本刑有不符上開解釋意旨之違誤（最
    高法院108年度台上字第338號、109年度台非字第139號、10
    9年度台上字第3018號判決意旨參照）。審酌被告前案甫於1
    09年間執行完畢，又再犯本案，顯見被告對於刑罰反應力薄
    弱，且依本案犯罪情節，被告不適宜量處最低法定刑，本件
    加重其刑，不生被告所受刑罰超過其所應負擔之情事，是本
    件就被告所犯之罪，均應依刑法第47條第1項累犯規定加重
    其刑。
四、爰依被告陳述、臺灣高等法院被告前案紀錄表、個人戶籍資
    料（見本院卷第15頁至第56頁、第113頁）審酌：被告國中
    畢業之智識程度、未婚、入監前與同事同住、前於工地工作
    、家境勉持之生活狀況，前有多次竊盜前科之素行及犯後坦
    承犯行及尚未與告訴人或被害人和解等一切情狀，各量處如
    附表所示之刑，暨就犯罪事實一及二諭知易科罰金之折算標
    準，併考量被告偷竊財物價值及人數，就犯罪事實三及四定
    應執行之刑。沒收部分併執行之。
五、另犯罪事實二未扣案之犯罪所得之大燈(含龍頭車殼及燈罩)
    1個、左右後視鏡各1支；犯罪事實三未扣案之犯罪所得4萬
    元；犯罪事實四未扣案之犯罪所得1,000元，均爰依刑法第3
    8條之1第1項前段之規定宣告沒收之，且依同條第3項規定諭
    知於全部或一部不能沒收或不宜執行沒收時，追徵其價額。
據上論斷，應依刑事訴訟法第273條之1第1項、第299條第1項前
段，刑法第320條第1項、第321條第1項第1款、第2款、第354條
、第41條第1項前段、第47條第1項、第51條第5款、第38條之1第
1項前段、第3項，判決如主文。
本案經檢察官張建強起訴、檢察官楊麒嘉到庭執行職務。
中　　華　　民　　國　　110 　年　　10　　月　　15　　日
                  刑事第八庭    法  官  謝其達  
以上正本證明與原本無異。
如不服本判決應於收受判決後20日內向本院提出上訴書狀，並應
敘述具體理由；其未敘述上訴理由者，應於上訴期間屆滿後20日
內向本院補提理由書（均須按他造當事人之人數附繕本）「切勿
逕送上級法院」。告訴人或被害人如對於本判決不服者，應具備
理由請求檢察官上訴，其上訴期間之計算係以檢察官收受判決正
本之日期為準。　　　　　　　　　
中　　華　　民　　國　　110 　年　　10　　月　　15　　日
                                書記官  林美足
附錄論罪科刑法條全文：
中華民國刑法第320條
意圖為自己或第三人不法之所有，而竊取他人之動產者，為竊盜
罪，處 5 年以下有期徒刑、拘役或 50 萬元以下罰金。
意圖為自己或第三人不法之利益，而竊佔他人之不動產者，依前
項之規定處斷。
前二項之未遂犯罰之。
中華民國刑法第321條
犯前條第 1 項、第 2 項之罪而有下列情形之一者，處 6 月以
上 5 年以下有期徒刑，得併科 50 萬元以下罰金：
一、侵入住宅或有人居住之建築物、船艦或隱匿其內而犯之。
二、毀越門窗、牆垣或其他安全設備而犯之。
三、攜帶兇器而犯之。
四、結夥三人以上而犯之。
五、乘火災、水災或其他災害之際而犯之。
六、在車站、港埠、航空站或其他供水、陸、空公眾運輸之舟、
    車、航空機內而犯之。
前項之未遂犯罰之。
中華民國刑法第354條
毀棄、損壞前二條以外之他人之物或致令不堪用，足以生損害於
公眾或他人者，處 2 年以下有期徒刑、拘役或 1 萬 5 千元以
下罰金。
附表
編號 犯罪事實 罪刑 1 犯罪事實一 賴奇鋒犯毀損他人物品罪，累犯，處拘役伍拾日，如易科罰金以新臺幣壹仟元折算壹日。 2 犯罪事實二 賴奇鋒犯竊盜罪，累犯，處有期徒刑參月，如易科罰金以新臺幣壹仟元折算壹日。未扣案之犯罪所得大燈(含龍頭車殼及燈罩)壹個、左右後視鏡各壹個沒收，於全部或一部不能沒收或不宜執行沒收時，追徵其價額。 3 犯罪事實三 賴奇鋒犯侵入住宅竊盜罪，累犯，處有期徒刑拾月。未扣案之犯罪所得新臺幣肆萬元沒收，於全部或一部不能沒收或不宜執行沒收時，追徵其價額。 4 犯罪事實四 賴奇鋒犯毀壞門、其他安全設備、侵入住宅竊盜罪，累犯，處有期徒刑捌月。未扣案之犯罪所得新臺幣壹仟元沒收，於全部或一部不能沒收或不宜執行沒收時，追徵其價額。